【裁判字號】    97,易,899
【裁判日期】    970618
【裁判案由】    竊盜
【裁判全文】
臺灣板橋地方法院刑事判決               97年度易字第899號
公  訴  人  臺灣板橋地方法院檢察署檢察官
被      告  甲○○
            丁○○
上列被告因竊盜案件，經檢察官提起公訴（96年度偵字第29416號）
，本院判決如下：
    主  文
甲○○、丁○○共同竊盜未遂，累犯，各處有期徒刑柒月。
    事  實
一、甲○○曾因違反毒品危害防制條例案件、竊盜及違反毒品危
    害防制條例案件，分別經本院判處有期徒刑9 月、3 月、10
    月確定，經3 案接續執行，於民國95年7 月28日假釋出監，
    交付保護管束，並於95年11月日假釋期滿未經撤銷執行完畢
    ；丁○○曾因違反毒品危害防制條例案件、竊盜案件，分別
    經本院判處有期徒刑10月、4 月確定，嗣2 案接續執行，於
    96年2 月3 日縮刑期滿執行完畢。詎2 人均不知悔改，竟基
    於意圖自己不法所有之犯意聯絡，於96年12月6 日下午3 時
    50 分 許，在臺北縣新莊市○○路745 號前，趁停放在該處
    路旁戊○○所有之車牌號碼GK-5391 號自小貨車（平時由丙○○管領使用）車門未鎖且無人看管之際，著手竊取車內丙○○所有之發電機1 台，惟2 人甫將該發電機搬下車，尚未
    得手之際，即為丙○○及時發現，並報警查獲而未得逞。
二、案經丙○○訴由臺北縣政府警察局樹林分局報請臺灣板橋地
    方法院檢察署檢察官偵查起訴。
     理  由
壹、證據能力方面:
一、按被告之自白，非出於強暴、脅迫、利誘、詐欺、疲勞訊問
    、違法羈押或其他不當方法，且與事實相符者，得為證據，
    刑事訴訟法第156 條第1 項定有明文。被告2 人就其等在警
    詢之自白，認係出於不正之方法取得，為非任意性之自白。
    被告甲○○並抗辯: 我在警詢中所言非出於自願，警察有很
    大聲斥喝我云云；被告丁○○則抗辯: 我在警詢中所言非出
    於自願，警察有嚇稱要打我，我是被脅迫下所講的云云。經
    查:
  (一)被告2 人於警詢時並未遭受強暴、脅迫、利誘、詐欺、疲勞
    訊問、違法羈押或其他不當方法等情，業據證人即台北縣政
    府警察局樹林分局三多派出所警員林君翔於本院審理到庭證
    稱: 「當時在巡邏時，是聽到無線電呼叫，在新樹路有抓到
    竊賊，先到場的是乙○○○○，我在執行其他勤務，後來也
    有到場，到場後看到被告兩人手舉起來趴在車上，在案發現
    場被告2 人也有承認竊盜犯行，且民眾也有指證，所以就將
    其2 人帶回警局作筆錄。作筆錄時，我並沒有做任何嚇叱的
    言語。我也沒有看到或聽到在場的同仁有對被告2 人做任何
    嚇叱的舉動或言語」等語；證人即台北縣政府警察局樹林分
    局三多派出所警員周延平於本院審理到庭證稱: 「（檢問：
    丁○○在警局是否是你詢問？）是的」、「（檢問：在筆錄
    製作時，你有無對被告做任何不法取供的行為？）沒有」、
    「（檢問：你有看到或聽到，任何其他同仁對被告2 人做不
    法取供的行為？）沒有」、「（檢問：對於被告丁○○表示
    ，在警局時是因為警察恫嚇他，他才會承認他有偷發電機，
    有何意見？）沒有這回事，因為有被害人指證，所以沒有必
    要對被告做不法的取供」等語綦詳。
  (二)被告2 人之警詢筆錄經本院勘驗結果，發現被告2 人係分別
    各由一個警員負責詢問，採一問一答方式進行，員警詢問之
    語氣平和自然，被告依序回答，語氣亦平順自然，全程錄音
    並無中斷等情，有本院勘驗筆錄1 件附卷可稽。
  (三)綜上，可認被告2 人於警詢中之供述筆錄確係依被告之自由
    意志所為之陳述，被告2 人前開抗辯，要無可採，是被告於
    警詢中之陳述應有證據能力。
二、被告及檢察官對於除前開證據以外之後述證據之證據能力均
    不爭執，依刑事訴訟法第159 條之5 規定，均有證據能力，
    合先敘明。
貳、實體方面:
一、被告2 人矢口否認有何竊盜犯行，被告甲○○辯稱: 當天我
    是開車經過附近，看到有兩人在搬東西，我就倒車，那兩人
    就跑了，我就跟丁○○下車，看到發電機被搬下車，一會兒
    丙○○跟其他3 、4 人就衝過來，我跟丁○○就跑去躲起來
    ，後來警察就過來了云云；被告丁○○辯稱: 當時我是好奇
    看到兩人在搬東西，才下車過去的云云。經查:
  (一)被告2 人於上開時地將置放在車牌號碼GK-5391 號自小貨車
    內之發電機1 台搬下車時，適為告訴人丙○○當場發現之事
    實，業據證人即告訴人丙○○於本院審理時具結證稱: 「（
    檢問：在庭的被告二人，是否是當時指稱偷你發電機的人？
    ）是」、「（檢問：你有無親眼看到被告2 人在搬你的發電
    機？）我當時是從我的住家走出來，看到被告2 人已經將發
    電機搬下來，並看到被告2 人在聊天，之後看到被告2 人走
    到他們的車子旁邊打開後車廂，我這時就趕快跑到他們的車
    子旁把他們的車鑰匙拔起來，被告2 人見狀拔腿就跑，被告
    2 人跑至第3 人之工廠內躲匿，我就在工廠外等被告2 人，
    並打電話報警，後來巡邏警察到了，被告2 人就自己走出來
    」、「（被告黃問：到底有無親眼看到我們2 人在搬發電機
    ？）有。我是親眼看到，被告2 人在搬發電機」等語明確。
  (二)再參酌被告甲○○警詢中供稱: 「（警：你與丁○○如何竊
    取臺北縣新莊市○○路745 號前車內財物？你竊取之車輛車
    號為何？你有無使用工具？如何被查獲？）我當時與丁○○
    一起，由丁○○駕駛自小客4226- ＲＹ，我坐在駕駛座旁，
    我們開車欲至新莊市找朋友，當車子行經新莊市○○路748
    號前時，我發現路旁一輛廂型車GK-5391 車後座有壹台發電
    機，我便提議下手竊取，丁○○沒有意見，於是我倆便下車
    ，由我動手開啟後車門，因後車門沒鎖，我們兩人就合力將
    發電機搬下來，正要搬上丁○○所有自小客4226-RY 車上時
    ，就被車主戊○○發現，經車主及警方追捕至樹林市○○街
    2 號前時被警方查獲。我沒有使用工具開啟車門因車主未鎖
    」、「（警問：你竊取被害人戊○○HONDASG 70000 XAE 型
    發電機欲做何用途？）因丁○○有一間舊房子，三峽鎮○○
    街1巷19號，因沒水電我想竊取發電機放置上址發電用」等
    語（見偵卷第8頁）、被告丁○○於警詢中供稱: 「（警問
    ：你於何時？何地竊取他人財物？如何竊取？有無攜帶作案
    工具？）我是於96年12月6日下午3時50分許，我駕駛我所有
    自小客車4226-ＲＹ載甲○○行經臺北縣新莊市○○路745號
    前，我看見路旁停放壹台廂型車ＧＫ-5391車上有置放一台
    發電機，我便與甲○○下車查看，甲○○便打開車後車廂（
    未上鎖），我二人便上車將該發電機搬下車準備竊走時就被
    車主發現，我與甲○○便迅速逃離現場，逃到臺北縣樹林市
    ○○街2號便被查獲制伏。沒攜任何作案工具」、「（警問
    ：你與甲○○是誰提議要竊取發電機的？作為何用？）是甲○○提議的。要自己用的」等語（見偵卷第11頁），可見被
    告2人在警詢中對竊取系爭發電機之動機、方式、由何人先
    為提議、被查獲時之狀況等情狀均供述綦詳且悉相吻合，益
    徵證人丙○○上開證述被告共同行竊乙節，應屬事實。本件
    並有戊○○代出具之贓物認領保管單、遭竊之發電機照片2
    張附卷可稽，是本案事證已臻明確，被告2人犯行均洵堪認
    定。
二、核被告2 人所為，係犯刑法第320 條第3 項、第1 項之竊盜
    未遂罪，彼等2 人間，具有犯意聯絡與行為分擔，為共同正
    犯。又被告2 人前有如本判決事實欄所載犯罪科刑及執行情
    形，有臺灣高等法院被告前案紀錄表在卷為據，其等於有期
    徒刑執行完畢後5 年內，故意再犯本案有期徒刑以上之罪，
    為累犯，均應依刑法第47條第1 項之規定加重其刑。再被告
    2 人已著手竊盜行為而未得手，為未遂犯，茲依刑法第25條
    第2 項規定減輕其刑，並依法先加重後減輕之。爰審酌被告
    2 人正值青壯，不思努力向上，竟貪圖私利竊取他人財物，
    兼衡其犯罪之動機、目的、手段、著手竊取財物之價值（據
    關係人戊○○於警詢中陳稱該發電機價值10萬元）及犯罪後
    猶飾詞否認之態度，足見其等未有悔意等一切情狀，各量處
    如主文所示之刑。
據上論斷，應依刑事訴訟法第299 條第1 項前段，刑法第28條、
第320 條第3 項、第1 項、第47條第1 項、第25條，刑法施行法
第1 條之1 ，判決如主文。
本案經檢察官黃仕國到庭執行職務。
中    華    民    國    97    年    6     月    18    日
                  刑事第六庭    法  官  古秋菊
以上正本證明與原本無異。
如不服本判決應於送達後10日內向本院提出上訴狀。
                                書記官  陳永訓
中    華    民    國    97    年    6     月    18    日
附錄本案論罪科刑法條全文：
刑法第320條：
意圖為自己或第三人不法之所有，而竊取他人之動產者，為竊盜
罪，處5年以下有期徒刑、拘役或500元以下罰金。
意圖為自己或第三人不法之利益，而竊佔他人之不動產者，依前
項之規定處斷。
前二項之未遂犯罰之。


司法院資訊處製作；財團法人民間司法改革基金會備份。
